lietuviu.aff
        Č I A S         >       -ČIAS,TĖLESNIEJI        # plokštėlesnieji
        Č I A S         >       -ČIAS,TĖLESNIŲJŲ
        Č I A S         >       -ČIAS,TĖLESNIESIEMS
        Č I A S         >       -ČIAS,TĖLESNIUOSIUS
        Č I A S         >       -ČIAS,TĖLESNIAISIAIS
        Č I A S         >       -ČIAS,TĖLESNIUOSIUOSE

#~N4~   D Ž I A S       >       -ŽIAS,ĖLESNIEJI         # bergždėlesnieji
#~N4~   D Ž I A S       >       -ŽIAS,ĖLESNIŲJŲ
#~N4~   D Ž I A S       >       -ŽIAS,ĖLESNIESIEMS
#~N4~   D Ž I A S       >       -ŽIAS,ĖLESNIUOSIUS
#~N4~   D Ž I A S       >       -ŽIAS,ĖLESNIAISIAIS
#~N4~   D Ž I A S       >       -ŽIAS,ĖLESNIUOSIUOSE

#~N0~   I S             >       -IS,ĖLESNIEJI           # didėlesnieji
#~N0~   I S             >       -IS,ĖLESNIŲJŲ
#~N0~   I S             >       -IS,ĖLESNIESIEMS
#~N0~   I S             >       -IS,ĖLESNIUOSIUS
#~N0~   I S             >       -IS,ĖLESNIAISIAIS
#~N0~   I S             >       -IS,ĖLESNIUOSIUOSE

        U S             >       -US,ĖLESNIEJI           # gražėlesnieji
        U S             >       -US,ĖLESNIŲJŲ
        U S             >       -US,ĖLESNIESIEMS
        U S             >       -US,ĖLESNIUOSIUS
        U S             >       -US,ĖLESNIAISIAIS
        U S             >       -US,ĖLESNIUOSIUOSE

#~N3~   Y S             >       -YS,ĖLESNIEJI           # kairėlesnieji
#~N3~   Y S             >       -YS,ĖLESNIŲJŲ
#~N3~   Y S             >       -YS,ĖLESNIESIEMS
#~N3~   Y S             >       -YS,ĖLESNIUOSIUS
#~N3~   Y S             >       -YS,ĖLESNIAISIAIS
#~N3~   Y S             >       -YS,ĖLESNIUOSIUOSE


        # dgsk., mot. gim.
        #[^I] A S       >       -AS,ĖLESNIOSIOS         # gerėlesniosios
        #[^I] A S       >       -AS,ĖLESNIŲJŲ
        [^I] A S        >       -AS,ĖLESNIOSIOMS
        [^I] A S        >       -AS,ĖLESNIĄSIAS
        [^I] A S        >       -AS,ĖLESNIOSIOMIS
        [^I] A S        >       -AS,ĖLESNIOSIOSE

        #[^Č] I A S     >       -IAS,ĖLESNIOSIOS        # žalėlesniosios
        #[^Č] I A S     >       -IAS,ĖLESNIŲJŲ
        [^Č] I A S      >       -IAS,ĖLESNIOSIOMS
        [^Č] I A S      >       -IAS,ĖLESNIĄSIAS
        [^Č] I A S      >       -IAS,ĖLESNIOSIOMIS
        [^Č] I A S      >       -IAS,ĖLESNIOSIOSE

        #Č I A S        >       -ČIAS,TĖLESNIOSIOS      # plokštėlesniosios
        #Č I A S        >       -ČIAS,TĖLESNIŲJŲ
        Č I A S         >       -ČIAS,TĖLESNIOSIOMS
        Č I A S         >       -ČIAS,TĖLESNIĄSIAS
        Č I A S         >       -ČIAS,TĖLESNIOSIOMIS
        Č I A S         >       -ČIAS,TĖLESNIOSIOSE

#~N4~   #D Ž I A S      >       -ŽIAS,ĖLESNIOSIOS       # bergždėlesniosios
#~N4~   #D Ž I A S      >       -ŽIAS,ĖLESNIŲJŲ
#~N4~   D Ž I A S       >       -ŽIAS,ĖLESNIOSIOMS
#~N4~   D Ž I A S       >       -ŽIAS,ĖLESNIĄSIAS
#~N4~   D Ž I A S       >       -ŽIAS,ĖLESNIOSIOMIS
#~N4~   D Ž I A S       >       -ŽIAS,ĖLESNIOSIOSE

#~N0~   #I S            >       -IS,ĖLESNIOSIOS         # didėlesniosios
#~N0~   #I S            >       -IS,ĖLESNIŲJŲ
#~N0~   I S             >       -IS,ĖLESNIOSIOMS
#~N0~   I S             >       -IS,ĖLESNIĄSIAS
#~N0~   I S             >       -IS,ĖLESNIOSIOMIS
#~N0~   I S             >       -IS,ĖLESNIOSIOSE

        #U S            >       -US,ĖLESNIOSIOS         # gražėlesniosios
        #U S            >       -US,ĖLESNIŲJŲ
        U S             >       -US,ĖLESNIOSIOMS
        U S             >       -US,ĖLESNIĄSIAS
        U S             >       -US,ĖLESNIOSIOMIS
        U S             >       -US,ĖLESNIOSIOSE

#~N3~   #Y S            >       -YS,ĖLESNIOSIOS         # kairėlesniosios
#~N3~   #Y S            >       -YS,ĖLESNIŲJŲ
#~N3~   Y S             >       -YS,ĖLESNIOSIOMS
#~N3~   Y S             >       -YS,ĖLESNIĄSIAS
#~N3~   Y S             >       -YS,ĖLESNIOSIOMIS
#~N3~   Y S             >       -YS,ĖLESNIOSIOSE



##############################################################################
# Aukščiausiasis (neįvardžiuotinio būdvardžio) laipsnis
#
# (mot. g. vnsk. galininkas sutampa su vyr. g. vnsk. galininku)
# (mot. g. vnsk. įnagininkas sutampa su mot. g. vnsk. vardininku)
# (mot. g. dgsk. vardininkas sutampa su mot. g. vnsk. kilmininku)
# (mot. g. dgsk. kilmininkas sutampa su vyr. g. dgsk. kilmininku)
# (mot. g. dgsk. galininkas sutampa su vyr. g. vnsk. vardininku)
#

        # vnsk., vyr. gim.
        [^DIJT] A S     >       -AS,IAUSIAS
        [^DIJT] A S     >       -AS,IAUSIO
        [^DIJT] A S     >       -AS,IAUSIAM
        [^DIJT] A S     >       -AS,IAUSIĄ
        [^DIJT] A S     >       -AS,IAUSIU
        [^DIJT] A S     >       -AS,IAUSIAME

        D A S           >       -AS,ŽIAUSIAS
        D A S           >       -AS,ŽIAUSIO
        D A S           >       -AS,ŽIAUSIAM
        D A S           >       -AS,ŽIAUSIĄ
        D A S           >       -AS,ŽIAUSIU
        D A S           >       -AS,ŽIAUSIAME

        [IJ] A S        >       -S,USIAS
        [IJ] A S        >       -S,USIO
        [IJ] A S        >       -S,USIAM
        [IJ] A S        >       -S,USIĄ
        [IJ] A S        >       -S,USIU
        [IJ] A S        >       -S,USIAME

        T A S           >       -TAS,ČIAUSIAS
        T A S           >       -TAS,ČIAUSIO
        T A S           >       -TAS,ČIAUSIAM
        T A S           >       -TAS,ČIAUSIĄ
        T A S           >       -TAS,ČIAUSIU
        T A S           >       -TAS,ČIAUSIAME

        # --

#~N0~   [^DJT] I S      >       -S,AUSIAS
#~N0~   [^DJT] I S      >       -S,AUSIO
#~N0~   [^DJT] I S      >       -S,AUSIAM
#~N0~   [^DJT] I S      >       -S,AUSIĄ
#~N0~   [^DJT] I S      >       -S,AUSIU
#~N0~   [^DJT] I S      >       -S,AUSIAME

#~N0~   D I S           >       -IS,ŽIAUSIAS
#~N0~   D I S           >       -IS,ŽIAUSIO
#~N0~   D I S           >       -IS,ŽIAUSIAM
#~N0~   D I S           >       -IS,ŽIAUSIĄ
#~N0~   D I S           >       -IS,ŽIAUSIU
#~N0~   D I S           >       -IS,ŽIAUSIAME

#~N1~   J I S           >       -IS,AUSIAS
#~N1~   J I S           >       -IS,AUSIO
#~N1~   J I S           >       -IS,AUSIAM
#~N1~   J I S           >       -IS,AUSIĄ
#~N1~   J I S           >       -IS,AUSIU
#~N1~   J I S           >       -IS,AUSIAME

#~N2~   T I S           >       -TIS,ČIAUSIAS
#~N2~   T I S           >       -TIS,ČIAUSIO
#~N2~   T I S           >       -TIS,ČIAUSIAM
#~N2~   T I S           >       -TIS,ČIAUSIĄ
#~N2~   T I S           >       -TIS,ČIAUSIU
#~N2~   T I S           >       -TIS,ČIAUSIAME

        # --

        [^DJT] U S      >       -US,IAUSIAS
        [^DJT] U S      >       -US,IAUSIO
        [^DJT] U S      >       -US,IAUSIAM
        [^DJT] U S      >       -US,IAUSIĄ
        [^DJT] U S      >       -US,IAUSIU
        [^DJT] U S      >       -US,IAUSIAME

        D U S           >       -US,ŽIAUSIAS
        D U S           >       -US,ŽIAUSIO
        D U S           >       -US,ŽIAUSIAM
        D U S           >       -US,ŽIAUSIĄ
        D U S           >       -US,ŽIAUSIU
        D U S           >       -US,ŽIAUSIAME

        J U S           >       -US,AUSIAS
        J U S           >       -US,AUSIO
        J U S           >       -US,AUSIAM
        J U S           >       -US,AUSIĄ
        J U S           >       -US,AUSIU
        J U S           >       -US,AUSIAME

        T U S           >       -TUS,ČIAUSIAS
        T U S           >       -TUS,ČIAUSIO
        T U S           >       -TUS,ČIAUSIAM
        T U S           >       -TUS,ČIAUSIĄ
        T U S           >       -TUS,ČIAUSIU
        T U S           >       -TUS,ČIAUSIAME

        # --

#~N3~   Y S             >       -YS,IAUSIAS
#~N3~   Y S             >       -YS,IAUSIO
#~N3~   Y S             >       -YS,IAUSIAM
#~N3~   Y S             >       -YS,IAUSIĄ
#~N3~   Y S             >       -YS,IAUSIU
#~N3~   Y S             >       -YS,IAUSIAME



        # vnsk., mot. gim.
        [^DIJT] A S     >       -AS,IAUSIA
        [^DIJT] A S     >       -AS,IAUSIOS
        [^DIJT] A S     >       -AS,IAUSIAI
        #[^DIJT] A S    >       -AS,IAUSIĄ
        #[^DIJT] A S    >       -AS,IAUSIA
        [^DIJT] A S     >       -AS,IAUSIOJE

        D A S           >       -AS,ŽIAUSIA
        D A S           >       -AS,ŽIAUSIOS
        D A S           >       -AS,ŽIAUSIAI
        #D A S          >       -AS,ŽIAUSIĄ
        #D A S          >       -AS,ŽIAUSIA
        D A S           >       -AS,ŽIAUSIOJE

        [IJ] A S        >       -S,USIA
        [IJ] A S        >       -S,USIOS
        [IJ] A S        >       -S,USIAI
        #[IJ] A S       >       -S,USIĄ
        #[IJ] A S       >       -S,USIA
        [IJ] A S        >       -S,USIOJE

        T A S           >       -TAS,ČIAUSIA
        T A S           >       -TAS,ČIAUSIOS
        T A S           >       -TAS,ČIAUSIAI
        #T A S          >       -TAS,ČIAUSIĄ
        #T A S          >       -TAS,ČIAUSIA
        T A S           >       -TAS,ČIAUSIOJE

        # --

#~N0~   [^DJT] I S      >       -S,AUSIA
#~N0~   [^DJT] I S      >       -S,AUSIOS
#~N0~   [^DJT] I S      >       -S,AUSIAI
#~N0~   #[^DJT] I S     >       -S,AUSIĄ
#~N0~   #[^DJT] I S     >       -S,AUSIA
#~N0~   [^DJT] I S      >       -S,AUSIOJE

#~N0~   D I S           >       -IS,ŽIAUSIA
#~N0~   D I S           >       -IS,ŽIAUSIOS
#~N0~   D I S           >       -IS,ŽIAUSIAI
#~N0~   #D I S          >       -IS,ŽIAUSIĄ
#~N0~   #D I S          >       -IS,ŽIAUSIA
#~N0~   D I S           >       -IS,ŽIAUSIOJE

#~N1~   J I S           >       -IS,AUSIA
#~N1~   J I S           >       -IS,AUSIOS
#~N1~   J I S           >       -IS,AUSIAI
#~N1~   #J I S          >       -IS,AUSIĄ
#~N1~   #J I S          >       -IS,AUSIA
#~N1~   J I S           >       -IS,AUSIOJE

#~N2~   T I S           >       -TIS,ČIAUSIA
#~N2~   T I S           >       -TIS,ČIAUSIOS
#~N2~   T I S           >       -TIS,ČIAUSIAI
#~N2~   #T I S          >       -TIS,ČIAUSIĄ
#~N2~   #T I S          >       -TIS,ČIAUSIA
#~N2~   T I S           >       -TIS,ČIAUSIOJE

        # --

        [^DJT] U S      >       -US,IAUSIA
        [^DJT] U S      >       -US,IAUSIOS
        [^DJT] U S      >       -US,IAUSIAI
        #[^DJT] U S     >       -US,IAUSIĄ
        #[^DJT] U S     >       -US,IAUSIA
        [^DJT] U S      >       -US,IAUSIOJE

        D U S           >       -US,ŽIAUSIA
        D U S           >       -US,ŽIAUSIOS
        D U S           >       -US,ŽIAUSIAI
        #D U S          >       -US,ŽIAUSIĄ
        #D U S          >       -US,ŽIAUSIA
        D U S           >       -US,ŽIAUSIOJE

        J U S           >       -US,AUSIA
        J U S           >       -US,AUSIOS
        J U S           >       -US,AUSIAI
        #J U S          >       -US,AUSIĄ
        #J U S          >       -US,AUSIA
        J U S           >       -US,AUSIOJE

        T U S           >       -TUS,ČIAUSIA
        T U S           >       -TUS,ČIAUSIOS
        T U S           >       -TUS,ČIAUSIAI
        #T U S          >       -TUS,ČIAUSIĄ
        #T U S          >       -TUS,ČIAUSIA
        T U S           >       -TUS,ČIAUSIOJE

        # --

#~N3~   Y S             >       -YS,IAUSIA
#~N3~   Y S             >       -YS,IAUSIOS
#~N3~   Y S             >       -YS,IAUSIAI
#~N3~   #Y S            >       -YS,IAUSIĄ
#~N3~   #Y S            >       -YS,IAUSIA
#~N3~   Y S             >       -YS,IAUSIOJE



        # dgsk., vyr. gim.
        [^DIJT] A S     >       -AS,IAUSI
        [^DIJT] A S     >       -AS,IAUSIŲ
        [^DIJT] A S     >       -AS,IAUSIEMS
        [^DIJT] A S     >       -AS,IAUSIUS
        [^DIJT] A S     >       -AS,IAUSIAIS
        [^DIJT] A S     >       -AS,IAUSIUOSE

        D A S           >       -AS,ŽIAUSI
        D A S           >       -AS,ŽIAUSIŲ
        D A S           >       -AS,ŽIAUSIEMS
        D A S           >       -AS,ŽIAUSIUS
        D A S           >       -AS,ŽIAUSIAIS
        D A S           >       -AS,ŽIAUSIUOSE

        [IJ] A S        >       -S,USI
